最高法院刑事判決　　　　　　　　　　　　　　　　八十七年度台非字第四一四號
　　上訴人　最高法院檢察署檢察總長
　　被　告　甲○○
右上訴人因被告違反麻醉藥品管理條例案件，對於台灣高等法院高雄分院中華民國八
十七年二月十日第二審確定判決（八十七年度上易字第一三三號，起訴案號：台灣高
雄地方法院檢察署八十六年度偵字第二三二六四號），認為違法，提起非常上訴，本
院判決如左：
    主  文
上訴駁回。
    理  由
非常上訴意旨稱：「按判決不適用法則或適用不當者，為違背法令，刑事訴訟法第三
百七十八條定有明文。又累犯必須曾受有期徒刑之執行完畢，五年以內再犯有期徒刑
以上之罪者始足當之，此觀刑法第四十七條之規定自明。本件被告甲○○於民國八十
三年十一月間、八十四年五月間，因違反麻醉藥品管理條例及煙毒等罪，分別判處有
期徒刑七月及有期徒刑三年七月確定，合併執行有期徒刑四年二月，於八十四年七月
二十五日發監執行，於八十六年三月十八日假釋出獄，至八十八年八月十七日始屆期
滿。惟被告於假釋期間復犯違反麻醉藥品管理條例之罪，經法務部以八十七年六月十
九日法八十七矯決字第○二○三一二號函准撤銷假釋執行，有該函及台灣嘉義監獄八
十七年五月二十七日嘉監教字第二八七九號報告表可稽（台灣高雄地方法院檢察署八
十七年度執更字第二四○五號卷內），足見被告前犯有期徒刑之罪尚未執行完畢，不
符累犯之構成要件。原審竟以累犯論科，揆諸首揭法條，顯屬違背法令，案經確定，
爰依刑事訴訟法第四百四十一條、第四百四十三條規定提起非常上訴，以資救濟。」
等語。
本院按非常上訴應以確定判決所確認之事實為基礎，以判斷其適用法律有無錯誤。累
犯係法律加重事由之一，有無累犯之事實，應以確定判決之事實，有無認定曾受有期
徒刑之執行完畢，或受無期徒刑或有期徒刑一部之執行而赦免後，五年以內再犯有期
徒刑以上之罪以為斷。而非常上訴審之調查，以非常上訴理由所指摘者為限，復為刑
事訴訟法第四百四十五條第一項所明定。本件原確定判決認定之事實，係被告甲○○
前因違反麻醉藥品管理條例經判處有期徒刑七月，於八十五年二月二十四日執行完畢
，竟復基於概括犯意，自八十六年八月七日起至同年九月十日止，連續犯非法吸食化
學合成麻醉藥品罪，依此事實，適用刑法第四十七條論以累犯，自無不合。而原審卷
內之被告前案紀錄表，均記載被告所犯違反麻醉藥品管理條例之罪，所處有期徒刑七
月，執行完畢日期為八十五年二月二十四日（偵字第二一二二六號卷第八頁、第一審
卷第八頁、原審卷第十二頁），至上訴人所指之法務部核准撤銷假釋執行函及台灣嘉
義監獄報告表均在原判決確定之後，本非原判決所得審酌，原判決因而論以累犯，難
謂有適用法則不當之違法。另原確定判決是否有依法應於審判期日調查之證據未予調
查，致適用法令違誤而顯然於判決有影響之違背法令，因非常上訴理由並未指摘，非
常上訴審自屬無憑判斷。本件仍應認非常上訴為無理由，予以駁回。
據上論結，應依刑事訴訟法第四百四十六條，判決如主文。
中      華      民      國    八十七    年     十二     月    二十四    日
                              最高法院刑事第八庭
                                  審判長法官  謝  家  鶴
                                        法官  羅  一  宇
                                        法官  花  滿  堂
                                        法官  陳  世  淙
                                        法官  洪  佳  濱
      右正本證明與原本無異
                                              書  記  官
中      華      民      國    八十七    年     十二     月     三十     日
